臺灣花蓮地方法院交通事件裁定　　　　　96年度交聲字第26號
原處分機關　交通部公路總局台北區監理所花蓮監理站
異　議　人
即受處分人　甲○○
上列異議人因違反道路交通管理處罰條例案件，對於交通部公路
總局台北區監理所花蓮監理站96年2月8日所為之處分（原處分案
號：花監違字第裁44-P00000000號），聲明異議，本院裁定如下
：
    主  文
異議駁回。
    理  由
一、本件異議意旨略以：異議人即受處分人甲○○於民國95年12
    月19日上午11時12分許，駕駛車號 U9-0652號自用小客車，
    沿花蓮縣吉安鄉○○路○段右轉宜昌一街行進由東轉北之際
    ，當時該交岔路口之交通號誌由綠轉黃，並未違規紅燈右轉
    ，況且在宜昌一街路口停紅燈之第一輛車猶未啟動，然異議
    人卻遭距該路口七十公尺左右而在宜昌國小側門附近值勤之
    員警攔下，堅稱異議人紅燈右轉並開單告發，不聽異議人之
    辯解；異議人向來遵守交通規則，並未有違規紅燈右轉之情
    事，為此具狀聲明異議，請求撤銷原處分云云。
二、按汽車駕駛人，行經有燈光號誌管制之交岔路口闖紅燈者，
    處新臺幣1800元以上5400元以下罰鍰。前項紅燈右轉行為者
    ，處新臺幣 600元以上1800元以下罰鍰；又汽車駕駛人有下
    列各款所列條款之一者，除依原條款處罰鍰外，並予記點：
    ‧‧‧三有第43條、第53條或第54條情形之一者，各記違規
    點數3點；道路交通管理處罰條例第53條、第63條第 1項第3
    款分別定有明文。
三、經查本件異議人確於95年12月19日上午11時12分許，駕駛車
    號 U9-0652號自用小客車，沿花蓮縣吉安鄉○○路○段由東
    轉北進入宜昌一街之際，違規紅燈右轉，遭斯時正在宜昌國
    小側門附近執行取締紅燈右轉勤務之花蓮縣警察局吉安分局
    仁里派出所制服員警乙○○攔停開單告發，而系爭岔路口係
    一丁字型路口，號誌轉為紅燈時，會有三、五秒淨空期，亦
    即所有號誌皆會變成紅燈，過了淨空期後，宜昌一街這邊才
    會顯示綠燈，而中山路二段那邊早已是紅燈，異議人由中山
    路二段右轉宜昌一街時，宜昌一街已為綠燈，且中山路二段
    方向之路口號誌並無紅燈右轉指示燈，異議人顯然違規紅燈
    右轉，因此開單告發等情，除經證人即警員乙○○到庭結證
    明確外，復有上開舉發通知單、異議人所繪現場位置圖各乙
    紙及證人所提出之系爭岔路口燈號設置照片 6幀附卷可資佐
    證，參以異議人對於證人所述該岔路口號誌時相變換之情形
    並不爭執，僅空言辯解伊右轉進入宜昌一街時，中山路二段
    上之號誌尚為綠燈云云，然如證人所指證該岔路口號誌有淨
    空期設置之情節屬實，則當值勤員警觀察到宜昌一街已轉為
    綠燈時，中山路二段之號誌絕不可能仍呈現綠燈，是異議人
    所辯即非無疑；又依卷附現場位置圖及照片可知，該處中山
    路二段右轉宜昌一街之道路筆直，佐以異議人遭舉發之時間
    係上午11時12分許，足認光線、路況及視距均屬良好，衡情
    證人顯無錯看燈號甚或將他人違規紅燈右轉之情事，誤認係
    異議人所為之可能；況且斯時正執行公權力之證人與異議人
    並不相識，亦無仇隙，殊無可能故意誣攀，構陷違規事實。
    綜上所述，異議人應有於上開時地違規紅燈右轉之行為，是
    原處分機關依據上述規定科處異議人罰鍰 900元並記違規點
    數 3點之處分，要無違誤之處，本件異議為無理由，應予駁
    回。
四、據上論斷，應依道路交通案件處理辦法第19條，裁定如主文
    。
中　　華　　民　　國　　96　　年　　3 　　月　　29　　日
        　　　　        臺灣花蓮地方法院交通法庭
             　　　　       　　法　官  張 健 河
上列正本證明與原本無異。
如對本裁定不服，應於送達後5日內，向本院提出抗告狀（應抄
附繕本）。
                                書記官
中　　華　　民　　國　　96　　年　　3 　　月　　30　　日
